---
title: "ggplot2入门教程"
author: "Zhen li"
output: html_document
---

语法结构

七层结构

代码：

#第一层：数据（Data） 选择要分析的数据集 +ggplot(data = )

#第二层：视觉映射（Aesthetics） 目的是完成x轴变量和y轴变量的选取
所谓映射，就是数据集中的数据关联到相应的图形属性过程中一种对应关系。
+aes(x = , y = )

#第三层：几何对象（Geometries）
使用几何函数来指定变量如何在视觉上进行表示（使用点、条、线和阴影区，多边形）
+geom_XXX(...) + ...

#第四层：分面（Facets） +facet_XXX(...)

#第五层：统计变换（Statistics） + stat_XXX(...) + ...

#第六层：坐标系统（Coordinates） + scale_XXX(...) + coord_XXX(...)

#第七层：主题（Theme） + theme(...)

利用ggplot2绘图一定会包含前三个层次，但后四个层次不是每张图都会用到（因为系统已经帮你进行了默认设置）。具体来说就是，从第一层确定数据集，到第二层，确定x轴，y轴分别对应哪个变量，再到第三层决定绘制何种类型的图，就可以画出一个信息完整的图形。



#导入包

```{r include=FALSE}
library(pacman)
p_load(reader,
       readxl,
       openxlsx,
       tidyverse,
       dplyr,
       tidyr,
       ggplot2,
       ggthemes,
       ggsci,
       ggprism,
       patchwork
)
```

#读取数据

```{r include=FALSE}
lm <- read.xlsx("C:/Users/86135/Desktop/R_Data_Science/AA.xlsx")
str(lm) #解构数据集
```

```{r include=FALSE}
p <- ggplot(data=lm) + 
  
      aes(x=BP,y=Shot) +
  
      geom_point() +

      facet_wrap(~Team) +
        
      stat_ellipse() +
        
      #coord_fixed() +
        
      theme_classic()
p
```


```{r include=FALSE}
df
```

